# 求助陈版主！！！进口低硫费的入账问题

提问人：xjt1m 时间：2023-06-05 15:36:10
最近公司进口港换了，现在要求必须申报“低硫费”，导致进口关税和进口增值税的完税价格需要加计“低硫费”；货代公司都是统一开专用发票（连同报关费、换单费、港杂费等代理费用），包含这个低硫费。
现在低硫费体现报关单上并向海关申报征税，但货代公司同事开具专用发票；请问低硫费应当如何入账？（要求报关公司单独开具普通发票？）

回答人：chenyiwei
这里的“低硫费”针对什么特定服务内容？是否为从该港进口不可避免的支出？
如无其他特殊情况，一般情况下与其他进口代理费用采用相同原则处理，即计入进口存货成本。